

PROFIL

Professionnelle dotée de nombreuses années d'expérience dans plusieurs secteurs, combinées à une solide formation dans le domaine de développement web et web mobile et une forte aptitude à acquérir de nouvelles connaissances. Capable à la fois de travailler en équipe et de fonctionner de manière autonome, je fais preuve d'un solide sens de l'organisation et compétences avérées .

COMPÉTENCES

Création d'un site web

Intermédiaire

Développement d'applications

Intermédiaire

Méthode Agile

Opérationel

Travail en équipe

Expert

Javascript

Intermédiaire

HTML

Avancé

Agile

Opérationel

HTML et XML

Intermédiaire

Conception d'API

Intermédiaire

React

Mohamed JEBRI

DÉVELOPPEUR WEB ET WEB MOBILE

0781445080

memedjjebri@gmail.com

3 chemin de la Bigotte, 13015 Marseille

https://www.linkedin.com/in/mohamed-jebri-3a11047b/

SITE INTERNET, PORTFOLIOS, RÉSEAUX SOCIAUX

- https://globe-guide.netlify.app/
- https://code-nature.netlify.app/
- https://new-portfolio-jebri-mohamed.netlify.app/

EXPÉRIENCE

10/2019 - 08/2021

Chef d'entreprise de livraison

Jebri Transports | Marseille | Freelance

- **Livraison** de marchandises chez les clients, respectant les délais de livraison convenus.
- Planification des tournées de livraison.
- Gestion des problèmes pendant la **livraison** : client absent, refus de livraison, problème technique.

11/2012 - 04/2017

Chef des opérations de sécurité

Nations Unies | Soudan | CDI

- Supervision et coordination des activités quotidiennes de l'équipe opérationnelle.
- Identification et résolution rapide des problèmes ou conflits pouvant impacter les opérations.
- Organisation régulière de réunions avec les équipes afin d'échanger sur leurs difficultés et réussites.

09/2008 - 11/2012

Commissaire de police

Ministère de l'intérieur | tunis | CDI

- Management de l'équipe de sécurité ([Nombre] personnes) : gestion des plannings, répartition des tâches, fixation des objectifs.
- Gestion de situations d'urgence, incidents et accidents.

FORMATION

02/2024 - En cours

Wild Code School | Bootcamp

Développeur web et web mobile

02/2018 - 04/2018

CENTRES D'INTÉRÊT

- Mode
- Musique
- Passion pour le cinéma
- Voyages
- Cinéma
- Sport

IFRAAC

Capacité professionnelle de transport de marchandises

10/2006 - 07/2008

Ministère de l'intérieur | Tunis

Master: Commissaire de Police

01/2005 - 05/2005

Chambre Tuniso-Americaine De Commerce | Tunis

Assistant exécutif, Administration des Affaires

09/1998 - 06/2002 **Bourguiba school** | Tunis

Bachelor: Linguistiques appliquées

LANGUES

Français	Arabe
Bilingue	Langue maternelle
Anglais	
Bilingue	